【裁判字號】    91,簡,1049
【裁判日期】    920627
【裁判案由】    廢棄物清理法
【裁判全文】
臺北高等行政法院判決                            九十一年度簡字第一○四九號
    原      告  甲○○
                乙○○
    被      告  臺北縣新莊市公所
    代  表  人  丙○○○市長.
右當事人間因廢棄物清理法事件，原告不服臺北縣政府中華民國九十一年十月二十二
日北府訴決字第０九一０六一五四五二號訴願決定，提起行政訴訟。本院判決如左：
    主  文
原告之訴駁回。
訴訟費用由原告負擔。
    事  實  及  理  由
一、事實概要：緣被告所屬公害防治執行小組人員，於民國（下同）九十一年六月二
    日在台北縣新莊市○○路二五四巷口牆壁上，發現張貼有租屋廣告二紙，其上電
    話00000000、00000000，分別為原告所有，乃認該廣告紙係分
    別為其二人所張貼，已違反廢棄物清理法第二十七條第十款之規定，即加以告發
    ，移由被告各處新台幣（下同）一千二百元之罰鍰。原告不服，提起訴願，經遭
    駁回，遂向本院提起本件行政訴訟。
二、原告起訴意旨略稱，其係在公告欄內張貼，數年來市民均在該公告欄張貼售屋、
    租屋等廣告，有相片為證。被告謂該公告欄牆是私人財產，被告無權拆除，但其
    在九十一年八月六日訴願書內主張應早日拆除，免使無知市民踏入陷阱，後患無
    窮，五天後再經該處，公告欄已全部拆除，此亦有相片為證。被告又稱七十六年
    八月三十一日曾公告禁止張貼，惟為何至今已十來年，仍未拆除該公告欄，而經
    原告一訴再訴後就拆除，故被告處罰原告不當。而罰鍰雖區區一千二百元，但對
    無職業收入的老年人是個相當大的數目云云。
三、按定清除地區內嚴禁張貼或噴漆廣告污染定著物。違者，處新台幣一千二百元以
    上六千元以下罰鍰。為廢棄物清理法第二十七條第十款及第五十條第三款所明定
    。又新莊市全市為指定清除地區，禁止污染行為，已由被告於七十六年八月三十
    一日以北縣莊清字第四０一一一號公告在案。次按「人民違反法律上之義務而應
    受行政罰之行為，法律無特別規定時，雖不以出於故意為必要，仍須以過失為其
    責任條件。但應受行政罰之行為，僅須違反禁止規定或作為義務，而不以發生損
    害或危險為其要件者，推定為有過失，於行為人不能舉證證明自己無過失時，即
    應受處罰」，亦經司法院大法官會議釋字第二七五號解釋在案。
四、卷查被告所屬公害防治執行小組人員於前述時、地，發現張貼有租屋廣告二紙，
    經循其上電話號碼追查係分別為原告所有，乃認該廣告紙係分別為其二人所張貼
    。此有現場照片、查證紀錄表、告發單各二紙附卷可稽。原告亦坦承其有張貼租
    屋廣告行為在卷，違規事證明確。被告認其行為違反廢棄物清理法第二十七條第
    十款之規定，依同法第五十條第三款之規定，各處以一千二百元之罰鍰，並無不
    合。原告雖主張其不知情及他人亦於其上張貼等語，惟查原告張貼廣告所在乃私
    人房屋之牆面，本不適合在其上張貼廣告物，而被告已於其轄區設有百餘處廣告
    欄供市民使用，原告本應注意依循公設欄位張貼租屋廣告，又非不能注意，卻任
    意張貼於私人牆壁，自有過失。揆諸前揭規定，即應受處罰。原處分於法並無不
    合，訴願決定予以維持，亦無違誤，原告起訴意旨，仍執前詞，請求撤銷訴願決
    定及原處分，為無理由，應予駁回。且本件原處分，裁罰原告各一千二百元，係
    屬法條所訂最低度罰，並無裁量逾越或濫用情事。又本件依卷內資料，事證已臻
    明確，爰不經言詞辯論為判決。
據上論結，本件原告之訴為無理由，爰依行政訴訟法第二百三十三條第一項、第九十
八條第三項前段、第一百零四條，民事訴訟法第八十五條第一項前段，判決如主文。
中    華    民    國    九十二      年      六        月      二十七    日
                                  臺北高等行政法院  第三庭
                                                    法  官  林文舟
右為正本係照原本作成。
本件以訴訟事件所涉及之法律見解具有原則性者為限，始得於本判決送達後二十日
內向本院提出上訴狀並表明上訴理由，如已於本判決宣示後送達前提起上訴者，應
於判決送達後二十日內補具上訴理由（均按他造人數附繕本），且經最高行政法院
許可後方得上訴。
中    華    民    國    九十二      年      六        月      二十七    日
                                                   書記官  余淑芬


司法院資訊處製作；財團法人民間司法改革基金會備份。
